---
title: "Antwoorden opdrachten"
output: html_document
---

```{r setup, include=FALSE}
knitr::opts_chunk$set(echo = TRUE)
```

## [Opdracht 1] Tijd
**Maak twee Plumber API's**


- Maak een API die de huidige tijd returnt (datum + tijd)
- Maak een API die de huidige datum returnt (datum)


Maak gebruik van de Sys package.

```{r}
#* Current time
#* @get /time
function(){
  return(Sys.time())
}

#* Current day
#* @get /date
function(){
  return(Sys.Date())
}
```
---

## [Opdracht 2] request zelf uitvoeren
**Gebruik de API uit opdracht 1 en voer de request zelf uit in Microsoft Edge**

*Hint: let op de URL*

https://rstudio.ont.cjib.minjus.nl/s/42cacf713b668449ad4e4/p/3b0f7a47/time
https://rstudio.ont.cjib.minjus.nl/s/42cacf713b668449ad4e4/p/3b0f7a47/date
---

## [Opdracht2b] *Advanced* Request zelf uitvoeren
**Gebruik onderstaande functie en voer de request zelf uit in Microsoft Edge**

Gebruik de waarden a = 5 en b = 5

```
#* Testing basic sum function
#* @param a first value
#* @param b second value
#* @get /sum
function(a, b){
  return(as.numeric(a)+as.numeric(b))
}
```
Hint: /sum? ...

https://rstudio.ont.cjib.minjus.nl/s/42cacf713b668449ad4e4/p/3b0f7a47/sum?a=5&b=5
